【裁判字號】    95,上易,654
【裁判日期】    951130
【裁判案由】    竊盜
【裁判全文】
臺灣高等法院高雄分院刑事判決         95年度上易字第654號
上  訴  人
即  被  告  乙○○
上列上訴人因竊盜案件，不服臺灣屏東地方法院95年度易字第34
5 號中華民國95年7 月19日第一審判決（起訴案號：臺灣屏東地
方法院檢察署95年度偵字第3128號），提起上訴，本院依簡式審
判程序，判決如下：
    主  文
上訴駁回。
乙○○緩刑參年，並向國庫支付新臺幣拾參萬元。
    事實及理由
一、本案經本院審理結果，認第一審判決認事用法及量刑均無不
    當，應予維持，並引用第一審判決書記載之事實、證據及理
    由（如附件）。
二、上訴人即被告乙○○上訴意旨以伊自警詢起始終坦承犯行，
    犯後態度良好，且伊目前任職於鼎葭企業社，有正當工作，
    又育有3 子，長子14歲，就讀於國中，長女6 歲，就讀幼稚
    園，次女3 歲，由被告之配偶在家照顧，且父母均已年邁，
    均由被告扶養，倘被告入監，妻小及父母將乏人照料，渠等
    生活恐將無以為繼，故原判決判處有期徒刑10月，顯然過重
    ，為此請求諭知緩刑或為易科罰金之諭知等語。查被告正值
    壯年，不思循正當途逕賺取財物，竟起貪念，竊取他人財物
    ，且未與被害人達成和解，是原判決量處有期徒刑10月，堪
    屬適當，並無量刑過重情事可言，是被告之上訴為無理由，
    應予駁回。
三、又按被告於行為後，刑法第74條緩刑規定雖於94年2 月2 日
    修正公布，95年7 月1 日施行，惟緩刑規定，並非關於行為
    可罰性之法律規範，而係屬刑之宣告規範，無修正刑法第2
    條第1 項之適用，是以本件被告犯罪雖在前揭刑法修正條文
    施行前，惟本件裁判時係於刑法修正條文施行後，自應適用
    修正條文施行後之刑法第74條規定（參照最高法院95年第8
    次刑事庭會議決）。查被告前雖因故意犯槍砲彈藥刀械管制
    條例及妨害公務罪，經法院判處有期徒刑1 年6 月及7 月，
    應執行有期徒刑2 年確定在案，但已於80年1 月1 日執行完
    畢，5 年內未再因故意犯罪而受有期徒刑以上刑之宣告，此
    有臺灣高等法院被告前案紀錄表1 紙在卷可稽，其因一時失
    慮，偶罹刑章，犯罪後始終坦承犯行，態度良好，顯知悔悟
    ，且有正當職業，又育有3 子，最長者為14歲，最幼者僅3
    歲，配偶又為家庭主婦，無工作收入，此有員工職務證明書
    1 紙及被告之配偶陳怡心於本院陳明在卷（本院95年11月16
    日審判筆錄第5 頁），是被告目前係家中經濟之來源，如受
    徒刑之執行，家人將失依護，檢察官並於本院當庭陳稱倘被
    告之配偶因需照顧子女，無法工作，則同意附條件之緩刑等
    語（上開筆錄第5 頁），被告亦當庭陳明倘宣告緩刑，願意
    支付國庫新臺幣（下同）15萬元，足見被告非無悔悟之心及
    自省能力，其經此偵審程序，應已足資教訓，嗣後應知戒慎
    ，信無再犯之虞，故本院認其所受本案刑之宣告，以暫不執
    行為適當，爰併諭知緩刑3 年，惟為使被告確知悔悟，保持
    良善品行，爰依刑法第74條第2 項第4 款規定，命被告向國
    庫支付13萬元，藉啟自新，兼觀後效。
四、據上論斷，應依刑事訴訟法第373 條、第368 條、第273 條
    之1 第1 項，刑法第74條第1 項第2 款、第2 項第4 款，判
    決如主文。
本案經檢察官王登榮到庭執行職務。
中    華    民    國    95    年    11    月    30    日
                  刑事第六庭  審判長法  官  王光照
                                    法  官  張盛喜
                                    法  官  李璧君
以上正本證明與原本無異。
不得上訴。
中    華    民    國    95    年    11    月    30    日
                                    書記官  唐奇燕
附錄本件判決論罪科刑法條：
中華民國刑法第321條第1項第3款：
犯竊盜罪而有左列情形之一者，處6月以上5年以下有期徒刑：
三、攜帶兇器而犯之者。
附件:
臺灣屏東地方法院刑事判決               95年度易字第345號
公  訴  人  臺灣屏東地方法院檢察署檢察官
被      告  乙○○
上列被告因竊盜案件，經檢察官提起公訴（95年度偵字第3128號
），被告於本院準備程序中就被訴事實為有罪之陳述，經本院合
議庭裁定由受命法官獨任依簡式審判程序審理，判決如下：
    主  文
乙○○攜帶兇器竊盜，處有期徒刑拾月，扣案之大型鋼剪壹支沒
收。
    事  實
一、乙○○意圖為自己不法之所有，於民國95年5 月13日11時20
    分許，駕駛車牌號碼8S-5835 號自用小客車，並攜帶其所有
    且客觀上具有危險性、對人之生命、身體構成威脅而足供兇
    器使用之大型鋼剪1 支，前往屏東縣枋寮鄉○○路4-5 號燁
    興股份有限公司（下稱燁興公司）之營業處所，先將該處牆
    上所吊掛之電纜線1 批取下，再持該大型鋼剪將電纜線剪為
    小段置於上開車輛之行李箱及右前座腳踏板處而竊取之，合
    計所竊得之電纜線價值約新台幣（下同）16,200元（數量各
    為：8mm ×4c計120 公尺、5mm2×4c計120 公尺、2mm2×1c
    計150 公尺）。嗣於甫得手之際，遭該公司警衛曹聖煌發覺
    並報警處理，經據報到場之員警當場逮捕，並扣得上開行竊
    所用之大型鋼剪1 支。
二、案經屏東縣警察局枋寮分局報告臺灣屏東地方法院檢察署檢
    察官偵查起訴。
    理  由
一、本件被告乙○○所犯係死刑、無期徒刑、最輕本刑為3 年以
    上有期徒刑以外之罪，其於本院準備程序中就被訴事實為有
    罪之陳述，經本院合議庭裁定由受命法官獨任依簡式審判程
    序，先予敘明。
二、上揭事實，訊據被告於警詢、偵查及本院審理中坦承不諱，
    且經被害人公司之監工人員甲○○、證人即警衛曹聖煌各就
    失竊情節、發覺被告行竊之情形分別指述、證稱綦詳，並有
    贓物認領保管單1 紙及現場暨查獲贓物之照片共6 張在卷可
    稽，此外，復有被告所有且供行竊所用之大型鋼剪1 支扣案
    可佐，是被告上開自白，應堪採信。綜上，本件事證明確，
    被告犯行洵堪認定，應依法論科。
三、查被告行竊所用之大型鋼剪，於客觀上具有危險性，對人之
    生命、身體構成威脅，堪認足供兇器使用，是核其所為，係
    犯刑法第321 條第1 項第3 款之攜帶兇器竊盜罪。爰審酌被
    告曾有槍砲、妨害公務等前科（有卷附臺灣屏東地方法院檢
    察署刑案資料查註紀錄表、臺灣高等法院被告前案紀錄表可
    參），仍未知警惕，貪圖私利，不思循合法途徑取財，任意
    行竊他人財物，造成被害人財產上損失及犯後態度等一切情
    狀，量處如主文所示之刑。又扣案之大型鋼剪1 支，業據被
    告供稱為其所有且供行竊所用等語在卷，而本件被告行為後
    ，刑法業於94年2 月2 日經總統公布修正，且於95年7 月1
    日施行，而關於修正前刑法第38條第1 項第2 款、第3 項「
    供犯罪所用之物，以屬於犯人者為限，得沒收之」規定，僅
    將同條第3 項法文修正為「以屬於犯罪行為人者為限，得沒
    收之」，對於被告而言，修正後法律規定並無較有利情形，
    應逕依刑法第2 條第1 項前段規定，依修正前刑法第38條第
    1 項第2 款規定併予宣告沒收。
據上論斷，應依刑事訴訟法第273 條之1 第1 項、第299 條第1
項前段，刑法第2 條第1 項前段、第321 條第1 項第3 款、修正
前刑法第38條第1 項第2 款，判決如主文。
本案經檢察官王光傑到庭執行職務
中    華    民    國    95    年   7    月     19     日
                      刑事第四庭  法  官  劉敏芳
以上正本證明與原本無異。
如不服本判決應於收受本判決送達後十日內向本院提出上訴書狀
，其未敘述上訴理由者，並得於提起上訴後十日內向本院補提理
由書狀（均須按他造當事人之人數附繕本）「切勿逕送上級法院
」
中    華    民    國    95    年    7     月    19    日
                                  書記官  許倬維
附錄本案論罪科刑法條：
中華民國刑法第321條第1項第3款：
犯竊盜罪而有左列情形之一者，處6月以上5年以下有期徒刑：
三攜帶兇器而犯之者。


司法院資訊處製作；財團法人民間司法改革基金會備份。
